【裁判字號】    97,交聲,715
【裁判日期】    970324
【裁判案由】    聲明異議
【裁判全文】
臺灣臺中地方法院交通事件裁定      97年度交聲字第715號
移
異  議  人
即受處分人  甲○○
上列異議人因違反道路交通管理處罰條例案件，對於交通部公路
總局臺中區監理所臺中市監理站民國97年2 月22日所為之裁決處
分（原處分案號：裁監稽違字第裁61-GE0000000號），聲明異議
，本院裁定如下：
    主  文
異議駁回。
    理  由
一、聲明異議意旨略以：異議人即受處分人於民國97年1 月28日
    10時20分許，在臺中市○○街與雙十路交叉之丁字路口等紅
    綠燈，並在綠燈亮起後左轉，完全遵守交通規則。於左轉前
    行時，看到前方約60公尺處，有員警正在執行公務，其中一
    名員警將我攔下，說我是直行闖紅燈，經我向員警陳述，卻
    無法得到採信，並說「若不服可至監理所申訴」。異議人遂
    於同日下午即至監理所申訴，並於2 月21日收到第二分局公
    文，且於2 月22日收到監理所回覆公文，但事實並未釐清，
    本人確實受到冤枉。懇請調閱路口監視器查明事實。為此，
    求為撤銷原處分，改裁定異議人不罰云云。
二、按汽車駕駛人，駕駛汽車未隨身攜帶駕駛執照，處新臺幣（
    下同）三百元以上六百元以下罰鍰。又汽車駕駛人，行經有
    燈光號誌管制之交岔路口闖紅燈者，處一千八百元以上五千
    四百元以下罰鍰。又汽車駕駛人有第53條情形，記違規點數
    三點。道路交通管理處罰條例第25條第3 款、第53條第1 項
    及第63條第1 項第3 款分別定有明文。經查：
  (一)異議人於97年1 月28日10時38分許，未隨身攜帶駕駛執照，
    騎乘車號VPM-778 號輕型機車，行經臺中市○○路路段，經
    臺中市警察局第二分局育才派出所警員王文聰以「闖紅燈（
    直行雙十路），未帶駕照」為由，開單告發之事實，為異議
    人所不爭執，並有臺中市警察局舉發違反道路交通管理件通
    知單影本在卷可稽，此部分事實，堪以認定。
  (二)異議人騎乘車號VPM-778 號輕型機車，行駛在臺中市○○路
    段，經臺中市警察局第二分局育才派出所警員王文聰以錄影
    器材拍攝，根據警員提出於本院之錄影畫面顯示異議人身後
    天橋上之燈光號誌管制燈號係紅燈等情，有錄影列印畫面在
    卷可稽。此外，警員王文聰經本院以公務電話詢問違規情形
    時表示：當天情形是我與另一位同仁看到異議人違規直行時
    ，我就拿起相機作勢要拍攝，當時是想如果異議人看到我拿
    起相機拍攝，就停車在路邊不再繼續直行，我們就不取締，
    但異議人可能是沒看到我已經拿起相機準備取締，仍繼續直
    行，因此，當異議人騎車接近我們開單的地方時，此時我才
    按下快門拍攝等情，有本院公務電話紀錄在卷可稽。警員王
    文聰係於執行勤務時見有違規行為，基於職責開單告發，其
    所為舉發行為，難認有何違法或不當之處，其上開意見，亦
    無不可信之處。是異議人騎車行經有燈光號誌管制之交岔路
    口闖紅燈等情，應可認定。
  (三)至於異議人聲請調閱路口監視器一節，經本院於97年3 月4
    日以公務電話詢問警員王文聰是否仍保留當天監視錄影畫面
    ，經答覆：育才街與雙十路口設有監視器，是由我們單位提
    供，但錄影檔案資料僅保存一個月，本件已超過一個月，所
    以錄影資料沒有留存等情，有本院公務電話紀錄在卷可稽。
    是上開路口監視錄影畫面已無保留，則異議人聲請調閱上開
    錄影畫面，無從准許，併此說明。
三、從而，原處分機關依道路交通管理處罰條例第25條第3 款、
    第53條第1 項及第63條第1 項第3 款，裁處罰鍰2,100 元，
    並記違規點數3 點，核無違誤。本件異議為無理由，應予駁
    回。
據上論斷，應依道路交通管理處罰條例第87條第2 項，道路交通
案件處理辦法第19條，裁定如主文。
中    華    民    國    97    年    3     月    24    日
                  交通法庭      法  官  柯志民
以上正本證明與原本無異
如不服本裁定應於送達後5 日內向本院提出抗告狀
                                書記官  賴亮蓉
中    華    民    國    97    年    3     月    24    日


司法院資訊處製作；財團法人民間司法改革基金會備份。
